# 如何进行虚开票据融资的账务处理

提问人：liyanlixiaobeng 时间：2019-12-22 08:05:11
在没有真实交易背景下开具承兑汇票融资的账务处理：
需存入 30%保证金开具 100 万的承兑汇票，假设开票单位是甲公司。
1.付给银行 30 万现金做为承兑保证金
借：其他货币资金-存出保证金 30W
贷：现金 30W
2. 开具 6 个月的银行承兑汇票 100 万购买原材料
借：存货 100W
贷：应付票据-银行承兑汇票 100W——关联方 A单位 100W 3. 到期后还款时
借：应付票据-银行承兑汇票 100W——关联方 A单位 100W贷：银行存款 100W
4.关联方 A 单位拿到 100W承兑汇票后贴现，假设贴现费用 2 万，到手后 98W
借：银行存款 98W
贷：应收票据 98W——甲公司
借：财务费用 2W
贷：应收票据 2W
5. 这 98W怎么从关联方 A 单位流转回甲公司呢？甲公司账务处理如下？
借：银行存款 98W
贷：其他应付款——关联方 A 单位98W
这样的账务处理对吗

回答人：chenyiwei
这 98 万元一般通过内部往来从关联方 A 单位流转回甲公司，如你所述通过其他应付款。
你的案例，票据不是完全没有真实交易背景的，后续 A 单位和甲公司之间只是基于贴现款的资金拆借，这是另外一个交易了。